臺北高等行政法院簡易判決　　　　　　　　　　　　 九十二年度簡字第一六○號
　　原　　　告　台灣警察專科學校
　　代　表　人　甲○○
　　訴訟代理人　葉秀美律師
　　複 代理 人　丙○○
　　被　　　告　乙○○
右當事人間因償還公費事件，原告提起行政訴訟。本院判決如左：
　　主  文
被告乙○○應給付原告新台幣五萬三千九百零五元，及自訴狀繕本送達翌日起至清償
日止，按週年利率百分之五計算之利息。
訴訟費用由原告負擔。
　　事  實
兩造之陳述：
　一、原告方面：
  (一)聲明：求為判決被告乙○○應連帶給付原告新台幣（下同）五萬三千九百零五元
          及自起訴狀繕本送達翌日起至清償日止，按週年利率百分之五計算之利息。
  (二)陳述：
    1.被告乙○○係原告之畢業學生，因畢業後任職未滿規定年限，經免職在案，此
      有原告依據台灣省政府警政廳「警人乙字第一一一二號」函所發「警專教字第
      五三四九號」函令乙紙可稽。
    2.依內政部訂頒之「中央警官學校警察專科學校暨警察學校畢業學生服務年限辦
      法」第五條：「各校畢業學生在服務年限內離職者，應賠償在學期間全部費用
      ，其無力賠償或無法追繳者，由保證人賠償。」之規定，應賠償在校訓練期間
      所領薪俸、津貼、實物及所有訓練費，合計原告應賠償五三、九○五元，請判
      決如原告訴之聲明云云。
二、被告方面：經通知未到庭亦未具狀作何聲明或陳述。
　　理  由
一、按人民與中央或地方機關間，因公法上原因發生財產上給付，得提起給付訴訟，
    行政訴訟法第八條第一項定有明文。又「行政機關基於其法定職權，為達特定之
    行政上目的，於不違反法律規定之前提下，自得與人民約定提供某種給付，並使
    接受給付者負合理之負擔或其他公法上對待給付之義務，而成立行政契約關係。
    」（司法院釋字第三四八號解釋理由書參照）。
二、本件原告主張被告乙○○係原告畢業生，因畢業後任警職未連續服務滿六年，經
    經免職在案，此有原告依據台灣省政府警政廳「警人乙字第一一一二號」函所發
    「警專教字第五三四九號」函令乙紙可稽。依內政部訂頒之「中央警官學校警察
    專科學校暨警察學校畢業學生服務年限辦法」第五條：「各校畢業學生在服務年
    限內離職者，應賠償在學期間全部費用，其無力賠償或無法追繳者，由保證人賠
    償。」之規定，應賠償在校訓練期間所領薪俸、津貼、實物及所有訓練費，合計
    原告應賠償五三、九○五元，被告經合法通知未到庭亦未具狀作何爭執或陳述，
    堪認原告主張為真實。
三、按行政契約，本法未規定者，準用民法相關之規定，行政程序法第一百四十九條
    定有明文。而依民法第二百三十三條第一項前段及第二百零三條規定：遲延之債
    務，以支付金錢為標的者，債權人得請求依法定利率計算之遲延利息；應付利息
    之債務，其利率未經約定，亦無法律可據者，週年利率為百分之五。從而，原告
    本於行政契約，請求被告連帶給付如主文所示之金額，及自起訴狀繕本送達翌日
    即九十三年三月二十五日起至清償日止，按週年利率百分之五計算之利息，為有
    理由，應予准許。本件為簡易訴訟事件，故不經言詞辯論逕為判決。
四、據上論結，本件原告之訴為有理由，依行政訴訟法第二百三十三條第一項、第九
    十八條第三項前段、第一百零四條、民事訴訟法第八十五條第二項，判決如主文
    。
中　　華　　民　　國　　九十三　　　年　　　五　　　　月　　三十一　　　日
                        臺 北 高 等 行 政 法 院   第 七 庭
                                                    法  官　林金本
右為正本係照原本作成。
本件以訴訟事件所涉及之法律見解具有原則性者為限，始得於本判決送達後二十日內
向本院提出上訴狀並表明上訴理由，如已於本判決宣示後送達前提起上訴者，應於判
決送達後二十日內補具上訴理由（均按他造人數附繕本），且經最高行政法院許可後
方得上訴。
中　　華　　民　　國　　九十三　　　年　　　五　　　　月　　三十一　　　日
　　　　　　　　　　　　　　　　　　　　            書記官　簡信滇
